【裁判字號】    95,交聲,920
【裁判日期】    951219
【裁判案由】    違反道路交通管理處罰條例聲明異議
【裁判全文】
臺灣臺北地方法院交通事件裁定         95年度交聲字第920號
    原處分機關  臺北市交通事件裁決所
    聲明異議人
    即受處分人  甲○○
上開受處分人因違反道路交通管理處罰條例案件，對於臺北市交
通事件裁決所於中華民國95年9月21日所為之處分（北市裁二字
第裁22－co0000000號）聲明異議，本院裁定如下：
    主  文
異議駁回。
    理  由
一、按道路交通管理處罰條例所用名詞「車輛」，係指在道路上
    以原動機行駛之汽車（包含機器腳踏車）或以人力、獸力行
    駛之車輛，而道路交通安全規則所用名詞「汽車」，係指在
    道路上不依軌道或電力架線而以原動機行駛之車輛（包含機
    器腳踏車），道路交通管理處罰條例第三條第八款、道路交
    通安全規則第二條第一項第一款均定有明文。次按汽車駕駛
    人停車時，在禁止臨時停車處所停車者，處新臺幣（下同）
    六百元以上一千二百元以下罰鍰；人行道，指為專供行人通
    行之騎樓、走廊及劃設供行人行走之地面道路、與人行天橋
    及人行地下道，道路交通管理處罰條例第五十六條第一項第
    一款、第三條第三款分別定有明文。
二、本件原處分機關臺北市交通事件裁決所以異議人甲○○所有
    之車牌號碼ＤＶＧ－８１０號輕型機車，於民國 95年8月5
    日下午17時，在臺北縣新店市○○路○段291號前之人行道
    上違規停車，經臺北縣政府警察局新店分局員警拍照逕行舉
    發，嗣經受處分人於應到案日期前提出申訴，由原處分機關
    函請原舉發單位調查結果，仍認其有前開違規行為，而依道
    路交通管理處罰條例第五十六條第一項第一款規定，裁處罰
    鍰六百元。
三、依據受處分人所提聲明異議狀所載，其就於上開時間將上開
    車輛停放在人行道上等情均不否認，惟否認有何交通違規行
    為，並辯稱：伊停在人行道之停車格內，並無違規云云。經
    查，異議人之車輛於經警採證舉發時，所停放臺北縣新店
    市○○路○段291號前之人行道上，原繪有機車停車格標線
    ，惟該標線業已用黑漆塗銷，並設有「人行道禁止停放汽機
    車違者拖吊」標誌牌；此外，復有採證照片六張在卷可參；
    受處分人確有上開交通違規行為，堪以認定。而在人行道上
    不得停車之規定，亦為道路交通安全規則第一百十一條第一
    項第一款所明定，是受處分人上開所辯，不足作為其得停車
    在人行道上之合法依據。從而，原處分機關依道路交通管理
    處罰條例第五十六條第一項第一款規定就受處分人上開交通
    違規行為裁處六百元之罰鍰，核與上開規定並無違誤。本件
    聲明異議為無理由，應予駁回。
據上論斷，應依道路交通案件處理辦法第十九條，裁定如主文。
中    華    民    國    95    年    12     月    19  日
                        臺灣臺北地方法院交通法庭
                            法  官    梁耀鑌
上正本證明與原本無異。
如不服本裁定，應於裁定送達後5日內向本院提出抗告狀。
                            書記官    張漪蕙
中    華    民    國    95    年    12    月    19    日


司法院資訊處製作；財團法人民間司法改革基金會備份。
